Soufiane **TANGI**

A LA RECHERCHE D'EMPLOI



+212632562470

Sidi Maarouf, Casablanca

В

in Soufiane TANGI



CANGUAGES

Arabe

Maternelle

Anglais

Debutant

Francais

Courant



SKILLS

- Communication
- Adaptabilite
- Gestion de stress
- Gestion de temps
- résolution de problème



S INTERET

- Musique
- Fitness
- Voyage

PROFILE

Je suis un jeune passionné de 21 ans, titulaire d'un diplôme en maintenance industrielle Bac+2, avec un désir ardent de contribuer à l'amélioration continue de l'efficacité opérationnelle des entreprises. Mon parcours académique m'a permis d'acquérir des compétences techniques et personnelles essentielles et de développer une forte aptitude à résoudre des problèmes complexes, et une communication plus claire.



EXPERIENCES PROFESSIONNELLES

Vente des produits Digitales : IPTV, Netflix, Serveur de gaming, etc...

Freelancer

2020 - 2023 | CASABLANCA, Morocco

La Caisse Nationale de Sécurité Sociale

Chargé de saisie des données digitale 06/2022 - 10/2022 | CASABLANCA, Morocco

Manager des Rayons

Carrefour Market

02/2022 - 05/2022 | CASABLANCA, Morocco



EDUCATION

Diplôme de Maintenance Industriel et **Automatisme**

ISTA Maarif

2020 - 2022 | CASABLANCA, Morocco

Baccalauréat

Lycée ERRAFIDINE

2019 - 2020 | CASABLANCA, Morocco



CERTIFICATS

ALX: Computer Science

En cours

CS50

Computer Science

Google ADS Certification

Google Certifications

WordPress Website Developer 🛭

Udemy

Digitale Marketing 12

Google Certifications